臺灣新北地方法院三重簡易庭小額民事判決
                      　　　　　　 110年度重小字第1098號

原　　　告　李興德　
被　　　告　顏可祥　



上列當事人間請求刑事附帶民事侵權行為損害賠償事件，經本院
刑事庭以109 年度審附民字第1162號裁定移送而來，本院於民國
110 年11月1 日言詞辯論終結，判決如下：
    主  　　文
一、被告應給付原告新臺幣7,000 元，及自民國109 年12月10日
    起至清償日止，按年息5 ％計算之利息。
二、本判決得假執行。
　　事實及理由要領
一、原告主張：被告意圖為自己不法所有，而基於以網際網路對
    公眾散布而詐欺取財之犯意，於民國109 年2 月27日前之某
    時，以臉書帳號「顏小祥」，在臉書上刊登「今日特價鯊魚
    k1HL7500勁戰bws 」之不實訊息，致原告陷於錯誤，因而於
    翌（28）日13時57分許，受被告之指示，匯款新臺幣（下同
    ）7,000 元至顏可祥向不知情友人潘威■〝珥犮峇妍禤鶗@華
    商業銀行帳號000000000000號帳戶內，向原告詐取金錢得手
    。爰依侵權行為損害賠償之法律關係提起本件訴訟，並聲明
    ：被告應給付原告7,000 元，及自起訴狀繕本送達翌日起至
    清償日止，按年息5 ％計算之利息。
二、被告則坦承確有對原告實行詐欺取財行為等語。
三、按因故意或過失，不法侵害他人之權利者，負損害賠償責任
    。故意以背於善良風俗之方法，加損害於他人者亦同，民法
    第184 條第1 項定有明文。經查，原告主張之上開事實，業
　　經本院以109 年度審訴字第2200號刑事判決判被告犯詐欺取
    財罪，處有期徒刑1 年1 月，嗣被告提起上訴後，經臺灣高
    等法院以110 年度上訴字第789 號判決，就此部分犯行改判
    有期徒刑7 個月確定，並經本院核閱上開刑事案件卷宗無訛
    ，且被告本件到庭亦承認確有為前揭詐欺取財行為，是原告
    之主張堪信為真實。被告實施前揭詐欺取財行為，使原告陷
    於錯誤，進而將7,000 元交付予被告，因此受有7,000 元財
    產上損害，從而，原告依侵權行為損害賠償之法律關係，請
    求被告賠償原告7,000 元，自屬有據，應予准許。
四、本件原告請求被告給付損害賠償額之債權，並無確定期限，
　　依民法第233 條第1 項、第203 條，應自被告受催告時起，
　　始負遲延責任。從而，原告依侵權行為損害賠償之法律關係
  　，請求被告賠償原告7,000 元，及自刑事附帶民事起訴狀繕
    本送達被告之翌日（即109 年12月10日，109 年度審附民字
    第1162號卷第7 頁送達證書）起至清償日止，按年息5 ％計
    算之利息，為有理由。
五、本件係小額程序為被告敗訴之判決，依民事訴訟法第436 條
　　之20規定，應依職權宣告假執行，原告所為宣告假執行之聲
  　請，僅在促使法院為此職權之行使，本院自不受其拘束，仍
    應逕依職權宣告假執行，惟此部分聲請既已依職權宣告，無
    再命原告提供擔保之必要，此部分不另為准駁之諭知。
六、本件係刑事附帶民事訴訟，經刑事庭裁定移送民事庭審理事
　　件，依刑事訴訟法第504 條第2 項規定，免納裁判費，亦無
　　其他訴訟費用支出，故無諭知訴訟費用負擔及確定訴訟費用
 　 額之必要。
中    華    民    國   110    年    11    月    18    日
　　　　　　　　　臺灣新北地方法院三重簡易庭
                      法  官  王凱俐
以上為正本係照原本作成。
對於本件判決如有不服，應於收受送達後20日內向本院提出上訴
書狀，上訴於本院合議庭，並按他造當事人之人數附具繕本。當
事人之上訴，非以判決違背法令為理由不得為之，上訴狀應記載
上訴理由，表明下列各款事項：
（一）原判決所違背之法令及其具體內容。
（二）依訴訟資料可認為原判決有違背法令之具體事實。
如未於上訴後20日內補提合法上訴理由書，法院得逕以裁定駁回
上訴。
中    華    民    國   110    年    11    月    18    日
                      書記官  林穎慧